臺灣宜蘭地方法院刑事判決
111年度原侵訴字第2號
公  訴  人  臺灣宜蘭地方檢察署檢察官
被      告  林子舜



指定辯護人  黃郁舜律師
上列被告因妨害性自主罪案件，經檢察官提起公訴（111年度偵
字第620號、第668號），本院判決如下：
    主  文
甲○○犯對於未滿十四歲之女子為性交罪，處有期徒刑貳年。緩刑
肆年，緩刑期間付保護管束，並應依附件所示調解筆錄內容賠償
被害人及其父母。
    犯罪事實
一、甲○○於民國110年6月間某日，經由社交軟體臉書結識卷內代
    號BT000-A110105之少女（98年2月生，真實姓名年籍詳卷對
    照表，下稱A女）並與之交往，雙方透過微信、WEPLAY等遊
    戲交友APP軟體視訊聊天，A女時值國小六年級，外貌明顯稚
    氣未脫，甲○○應可預見A女為未滿14歲之女子。嗣於同年7月
    間某日，甲○○邀約A女見面，獲A女同意並給予地址後，駕駛
    租賃自小客車前往宜蘭縣A女住處（地址詳卷）搭載A女，竟
    基於對於未滿14歲之女子為性交之不確定故意，於徵得A女
    同意後，在前開租賃自小客車車內，將其陰莖插入A女陰道
    方式，對A女為性交行為得逞。
二、案經代號BT000-A110105C（即A女母親，下稱A母）訴由宜蘭
    縣政府警察局移送臺灣宜蘭地方檢察署檢察官偵查起訴。
    理  由
壹、證據能力：
一、按被告以外之人於審判外之陳述，雖不符前4條之規定，而
    經當事人於審判程序同意作為證據，法院審酌該言詞陳述或
    書面陳述作成時之情況，認為適當者，亦得為證據，刑事訴
    訟法第159條之5第1項規定甚明。查本判決下列認定事實所
    引用之被告以外之人於審判外所為之供述證據，被告甲○○及
    其辯護人於本院準備程序時均不爭執證據能力，嗣本院於審
    理時將該等證據提示並告以要旨，被告、辯護人及公訴人亦
    均無意見，且迄至言詞辯論終結前亦未曾就該等證據之證據
    能力聲明異議，本院審酌上開證據資料製作時之情況，尚無
    違法不當或證明力明顯過低之瑕疵，亦認以之作為證據，應
    屬適當，故均有證據能力。
二、本判決下列認定事實所引用之非供述證據，經查並無違反法
    定程序取得之情，依刑事訴訟法第158條之4規定反面解釋，
    亦應具證據能力。
貳、實體部分：
一、訊據被告對於上開犯罪事實，於本院準備程序及審理時均坦
    認不諱，核與證人即被害人A女於檢察官偵訊時指訴情節相
    符，並有案發現場照片、宜蘭縣政府社會處性侵害減述案件
    訊前訪視調查報告、性侵害案件減少被害人重複陳述作業訊
    前訪視紀錄表、同意書及性侵害案件通報表、真實姓名對照
    表、受理疑似性侵害事件驗傷診斷書、本院調解筆錄等附卷
    可佐，足認被告前開任意性自白與事實相符，應堪採信。故
    本案事證明確，被告犯行，堪予認定，應依法論科。
二、論罪科刑：
  ㈠核被告所為，係犯刑法第227條第1項之對於未滿14歲之女子
    為性交罪。本條項係對於被害人為未滿14歲之少年所設之特
    別處罰規定，依兒童及少年福利與權益保障法第112條第1 
    項但書規定，毋庸再依該條項前段規定加重其刑。
  ㈡被告所犯刑法第227條第1項之罪，係最輕本刑為有期徒刑3 
    年以上之罪，然念及被告正值青壯、血氣方盛，思慮未周，
    始罹刑章，被告之行為固為法所不許，惟被告係徵得被害人
    A女同意而兩情相悅與之發生性行為，再佐以被告僅高中畢
    業智識程度，具山地原住民身分，衡情本案應係被告因不諳
    法律、思慮不周所致，並非惡性重大之性侵犯。被告犯後復
    已深感後悔，於本院審理時終能坦承全部犯行，並與被害人
    A女及其父母達成調解，獲得其等諒解，有本院準備程序筆
    錄及調解筆錄附卷可參，就被告整體犯罪情狀觀察，認如科
    以刑法第227條第1項之法定最輕本刑即有期徒刑3年，猶嫌
    過重，客觀上應足以引起一般常人之同情，實有情輕法重之
    失衡而可資憫恕之處，爰就被告所犯依刑法第59條規定，酌
    減其刑。
  ㈢爰審酌被告前無任何犯罪科刑紀錄，有臺灣高等法院被告前
    案紀錄表1份足參，素行良好，其可預見A女於案發時尚未滿
    14歲，對於性行為智識及自主能力均未臻成熟，竟一時無法
    克制己身性慾，而對稚齡幼女為性交，影響A女將來身心正
    常發展，所為確值非難，惟考量被告已坦承全部犯行，並與
    被害人A女及其父母達成調解，犯後態度良好，暨其於審理
    時自陳高中畢業之智識程度、現從事廚師工作、月收入約新
    臺幣（下同）3萬多元、離婚、家中尚有二名未成年子女需
    其扶養等家庭生活經濟狀況等（參見卷附薪資袋、戶籍資料
    ）一切情狀，量處如主文所示之刑。
  ㈣末查，被告前未曾因故意犯罪受有期徒刑以上刑之宣告，有
    其臺灣高等法院被告前案紀錄表存卷可查，其因一時短於思
    慮，未能克制自身情慾，致罹刑典，固有不是，但考量本院
    審理期間被告已坦承全部犯行，徵得被害人A女及其父母之
    諒解，願意給予其自新機會，且被告如逕受刑之執行，除斷
    送原有大好前程外，恐有害其依約履行賠償款項之能力，亦
    無法扶養照料年幼二名子女，本院綜合上情，認被告經此偵
    審程序與論罪科刑之教訓後，當已知戒慎而無再犯之虞，認
    所宣告之刑，以暫不執行為適當，爰以宣告緩刑4年，併依
    刑法第93條第1項第1款規定，於緩刑期間交付保護管束，且
    命被告應履行前開其與被害人A女及其父母間之調解筆錄內
    容，核此部分係屬本件緩刑宣告之附帶負擔，若被告有違反
    上開所定負擔情節重大者，檢察官得依法聲請撤銷緩刑，附
    此敘明。
據上論斷，應依刑事訴訟法第299條第1項前段，刑法第227條第1
 項、第59條、第74條第1項第1款、第2項第3款、第93條第1項第
1 款，判決如主文。
本案經檢察官洪景明提起公訴，檢察官劉憲英到庭執行職務。
中　　華　　民　　國　　111 　年　　5 　　月　　19　　日
            刑事第三庭審判長法  官  許乃文
　　　　　　　　　　　　    法  官  劉芝毓
　　　　　　　　　　　　    法  官  游欣怡
以上正本證明與原本無異。
如不服本判決應於收受本判決後20日內向本院提出上訴書狀，並
應敘述具體理由。若未敘述理由者，應於上訴期間屆滿後20日內
向本院補提理由書狀(均須按他造當事人之人數附繕本)。
                            書記官　翁靜儀
中　　華　　民　　國　　111 　年　　5 　　月　　19　　日
附錄本案論罪科刑法條：
中華民國刑法第227條第1項
對於未滿十四歲之男女為性交者，處3年以上10年以下有期徒刑
。
【附件】
    調  解  筆  錄
聲  請　人　BT000-A000000(A女)　（年籍資料詳卷）
聲請人兼
法定代理人　A女之父  （年籍資料詳卷）
兼代理人    BT000-A110105C(A女之母)　（年籍資料詳卷）
相  對  人　甲○○　居臺北市○○區○○○路00巷00號
上列當事人間111 年度刑移調字第29號，即就本院111 年度原侵
訴字第2號一案刑事附帶民事訴訟事件，於中華民國111 年3 月8
日上午10時40分在本院刑事第三法庭行調解程序時，試行調解成
立。茲記其大要如下：
一、出席人員：
    法　  官　游欣怡
    書 記 官　吳蔚宸
    通  　譯　黃大城
二、到庭調解關係人：
    聲  請  人  A女  到
    兼
    法定代理人  
    兼
    代  理  人  A女之母 到
    相  對  人  甲○○  到
    調解  委員  江愉鈞  到
三、調解成立內容：
  ㈠相對人願給付聲請人新臺幣（下同）貳拾萬元。
  ㈡前開款項相對人願於民國111 年3 月10日起，按月於每月十
    日前給付伍仟元，至清償完畢為止，如有一期未給付視為全
    部到期。前開款項均匯入聲請人指定之金融帳戶：彰化銀行
    、帳號：00000000000000號、戶名：A女之母。
  ㈢兩造其餘請求均拋棄。
  ㈣程序費用各自負擔。
四、以上筆錄當庭交關係人閱覽/朗讀並無異議後簽押。
                      聲  請  人  A女
                      兼
                      法定代理人
                      兼
                      代　理　人  A女之母
                      相  對  人  甲○○
                      調解  委員  江愉鈞
中　　華　　民　　國　　111 　年　　3 　　月　　8 　　日
                  臺灣宜蘭地方法院刑事第三庭
                      書  記  官  吳蔚宸
                      法    　官  游欣怡
上為正本與原本相符。
                      書  記  官  吳蔚宸
中　　華　　民　　國　　111 　年　　3 　　月　　8 　　日